臺灣高等法院高雄分院刑事判決        100年度上易字第789號
上  訴  人
即  被  告  劉偉仁
上列上訴人因傷害案件，不服臺灣高雄地方法院100年度易字第7
15號中華民國100 年6 月29日第一審判決（起訴案號：臺灣高雄
地方法院檢察署100 年度調偵字第266 號），提起上訴，本院判
決如下：
     主  文
上訴駁回。
     理  由
一、按不服地方法院之第一審判決而上訴者，應向管轄第二審之
    高等法院為之，且上訴書狀應敘述具體理由。第二審法院認
    為上訴書狀未敘述理由或上訴有刑事訴訟法第362 條前段之
    情形者，應以判決駁回之，刑事訴訟法第361 條第1 項、第
    367 條前段定有明文。所謂不服第一審判決之具體理由，必
    係依卷內既有訴訟資料或提出新事證，指摘或表明第一審判
    決有何採證認事、用法或量刑等足以影響判決本旨之不當或
    違法，而構成應予撤銷之具體理由，始足當之；倘僅泛言原
    判決認定事實錯誤、違背法令、量刑失之過重或輕縱，而未
    指出具體事由，或形式上雖已指出具體事由，然該事由縱使
    屬實，亦不足以認為原判決有何不當或違法者，皆難謂係具
    體事由，俾與第二審上訴制度在請求第二審法院撤銷、變更
    第一審不當或違法之判決，以實現個案救濟及節制濫行上訴
    之立法目的相契合。是倘上訴人之上訴書狀雖述上訴理由
    ，惟並未具體述第一審判決有何不當或違法情形，即與未
    述具體理由無異，所為上訴，即非適法。
二、上訴人即被告劉偉仁（下稱被告）不服原判決，上訴意旨略
    以：伊被追到統茂飯店停車場內，無處可逃，始發生扭打；
    伊並非基於傷害人之身體之犯意，而是被動出於正當防衛。
    原判決之事實認定，與事實不符，請撤銷原判決云云。
三、查被告與江良和（已歿，業經原審為不受理判決確定）均係
    高雄市前金區○○○路路394 號之統茂飯店排班計程車司機
    ，於民國99年9 月18日14時40分許，雙方為載客問題發生口
    角，因江良和以臺語「幹你娘」、「要給你死」辱罵恫嚇被
    告，並持木棒追打被告至統茂飯店停車場內，被告不甘示弱
    ，竟基於傷害人之身體之犯意，以徒手、腳踢之方式毆打江
    良和（起訴疏漏載以腳踢之方式），致江良和受有顏面挫傷
    、顏面骨折（眼眶骨）、右眼鈍傷併前房出血等傷害等情，
    業據被告於檢察官偵查及原審審理中坦承不諱（見偵卷第9
    頁，原審卷第15頁），核與證人江良和於警詢、偵查中所述
    相符（見警卷第6 頁，偵卷第12頁），並與原審當庭勘驗事
    發時之統茂飯店監視錄影光碟內容，互核一致，此有勘驗筆
    錄、擷取相片38張在卷可證（見原審卷第16頁），足認被告
    之自白與事證相合，原審因而認被告所為係犯刑法第277 條
    第1 項傷害罪。核其認事用法，並無違誤之處，因而原審科
    處被告拘役59日，並無不當；被告上訴意旨雖翻異前詞否認
    犯罪，但依原審勘驗事發時之統茂飯店監視錄影光碟內容所
    擷取相片，其中影片時間00：34之相片（見原審易字卷第9
    頁背面）顯示，被告在被害人江良和尚未出手攻擊前，即先
    動手以拳頭毆打江良和，則被告何來正當防衛？被告上開所
    陳，既非新證據，更與事實不合，自不足以認為原判決有何
    不當或違法之處，難謂係具體事由。稽諸首揭說明，被告上
    訴難謂有具體理由，其上訴即非適法，應予駁回，並不經言
    詞辯論為之。
據上論結，應依刑事訴訟法第367 條前段、第372 條，判決如主
文。
中    華    民    國  100     年    8     月    31    日
                  刑事第四庭    審判長法  官  蕭權閔
                                      法  官  唐照明
                                      法  官  吳進寶
以上正本證明與原本無異。
本判決不得上訴。
中    華    民    國  100     年    8     月    31    日
                                      書記官  唐奇燕